臺灣士林地方法院刑事裁定

111年度聲字第919號
聲  請  人  臺灣士林地方檢察署檢察官
受  刑  人  李秉樺




上列聲請人因受刑人數罪併罰有二裁判以上，聲請定其應執行之
刑（111年度執聲字第602號），本院裁定如下：
    主  文
李秉樺所犯如附表所示之罪，所處如附表所載之刑，應執行有期
徒刑參年拾月，如易科罰金，以新臺幣壹仟元折算壹日。
    理  由
一、聲請意旨略以：受刑人李秉樺因犯竊盜等案件，先後經判決
    確定如附表所示，應依刑法第53條及第51條第5款，定其應
    執行之刑，爰依刑事訴訟法第477條第1項聲請裁定等情。
二、按裁判確定前犯數罪者，併合處罰之，刑法第50條第1項前
    段定有明文。次按數罪併罰有2裁判以上宣告多數有期徒刑
    者，依刑法第53條、第51條第5款之規定，係採「限制加重
    原則」規範執行刑之法定範圍，為其定刑之外部界限。乃因
    一律將宣告刑累計執行，刑責恐將偏重而過苛，不符現代刑
    事政策及刑罰之社會功能，而有必要透過定應執行刑程序，
    授權法官對被告本身及所犯各罪為總檢視，進行充分而不過
    度之評價，以妥適調整之。又刑法第57條之規定，係針對個
    別犯罪之科刑裁量，明定刑罰原則以及尤應審酌之各款事項
    ，以為科刑輕重之標準；至數罪併罰定應執行刑之裁量標準
    ，法無明文，然其裁量仍應兼衡罪責相當及特別預防之刑罰
    目的，具體審酌整體犯罪過程之各罪關係（例如各行為彼此
    間之關聯性《數罪間時間、空間、法益之異同性》、所侵害法
    益之專屬性或同一性、數罪對法益侵害之加重效應等）及罪
    數所反應行為人人格及犯罪傾向等情狀綜合判斷，為妥適之
    裁量（最高法院104年度台抗字第718號裁定意旨參照）。再
    刑事訴訟法第370條第2項、第3項，已針對第二審上訴案件
    之定應執行之刑，明定有不利益變更禁止原則之適用；而分
    屬不同案件之數罪併罰有應更定執行刑之情形，倘數罪之刑
    ，曾經定其執行刑，再與其他裁判宣告之刑定其執行刑時，
    在法理上亦應同受此原則之拘束。亦即，另定之執行刑，其
    裁量所定之刑期，不得較重於前定之執行刑加計後裁判宣告
    之刑之總和。而法院於裁量另定應執行之刑時，祇須在不逸
    脫上開範圍內為衡酌，而無全然喪失權衡意義或其裁量行使
    顯然有違比例原則之裁量權濫用之例外情形，並不悖於定應
    執行刑之恤刑目的者，即無違裁量權之內部性界限（最高法
    院104年度台抗字第668號裁定意旨參照）。
三、經查，受刑人李秉樺因犯竊盜等案件，經臺灣基隆地方法院
    、臺灣臺北地方法院、臺灣新北地方法院（下稱新北地院）
    及本院先後各判處如附表所示之刑，均經確定在案，尚未執
    行完畢，本件聲請定應執行刑之犯罪事實最後判決法院為本
    院等情，有各該案件判決書、臺灣高等法院被告前案紀錄表
    可稽（本院卷第15至98頁、第137至145頁、第146至147頁、
    第151至154頁、第162頁），揆上規定及說明，檢察官以本
    院為犯罪事實最後判決之法院，聲請定其應執行之刑，核無
    不合，應予准許。又受刑人所犯如附表編號6至7所示之罪，
    經新北地院以110年度簡字第3321號判決定應執行有期徒刑8
    月確定；附表編號11至16所示之罪，經本院以110年度審簡
    字第1037號判決定應執行有期徒刑1年6月確定，揆上說明，
    本院就附表所示各罪再為定執行刑之裁定時，應受上開已定
    應執行刑內部界限之拘束。是本院審酌定執行刑之內、外部
    界限，及受刑人所犯各次竊盜罪之犯罪時間甚近，次數非少
    ，顯見其法治觀念淡薄等一切情狀，依法定其應執行之刑並
    諭知易科罰金之折算標準如主文所示。
四、依刑事訴訟法第477條第1項，刑法第53條、第51條第5款、
    第41條第1項前段、第8項，裁定如主文。
中　　華　　民　　國　　111 　年　　9 　　月　　19　　日
                  刑事第九庭  法  官  李嘉慧
以上正本證明與原本無異。
如不服本裁定應於送達後5日內向本院提出抗告狀。
                              書記官  鄭毓婷
中　　華　　民　　國　　111 　年　　9 　　月　　19　　日
　　　　　　　　　　　　　　　　　　　　　　　　　　　
附表：　
編　　　　號  1 2 3 罪　　　　名  竊盜 竊盜 竊盜 宣 　告　刑  有期徒刑6月，如易科罰金，以新臺幣1,000元折算1日 有期徒刑4月，如易科罰金，以新臺幣1,000元折算1日（2次） 有期徒刑3月，如易科罰金，以新臺幣1,000元折算1日（7次） 犯 罪 日 期  110年3月4日 110年3月6日 110年3月1日 偵查(自訴)機關 年　度　案　號  基隆地檢110年度偵字第1787號 臺北地檢110年度偵字第7343號 新北地檢110年度偵字第13230號 最　後 事實審 法院 基隆地院 臺北地院 新北地院  案號 110年度基簡字第356號 110年度易字第238號 110年度簡字第2124號  判決日期 110年5月11日 110年9月6日 110年7月27日 確　定 判　決 法院 基隆地院 臺北地院 新北地院  案號 110年度基簡字第356號 110年度易字第238號 110年度簡字第2124號  判決日期 110年8月4日 110年10月19日 110年10月8日(聲請書附表誤載為110年10月18日) 備  註   基隆地檢110年度執字第1381號(臺北地檢110年度執助字第1205號) 臺北地檢110年度執字第4610號(曾羈押82日) 新北地檢110年度執字第8919號(臺北地檢110年度執助字第1418號) 

編　　　　　號  4 5 6 罪　　　　　名  竊盜 竊盜 竊盜 宣　告　刑  有期徒刑3月，如易科罰金，以新臺幣1,000元折算1日 有期徒刑4月，如易科罰金，以新臺幣1,000元折算1日 有期徒刑4月，如易科罰金，以新臺幣1,000元折算1日 犯　罪　日　期  110年2月20日 110年2月28日 110年3月1日 偵查(自訴)機關 年　度　案　號  臺北地檢110年度偵字第11434號 新北地檢110年度速偵字第308號 新北地檢110年度偵字第12766、17966號 最　後 事實審 法院 臺北地院 新北地院 新北地院  案號 110年度簡字第1045號 110年度簡字第1515號 110年度簡字第3321號  判決日期 110年6月24日 110年7月13日 110年9月14日 確　定 判　決 法院 臺北地院 新北地院 新北地院  案號 110年度簡字第1045號 110年度簡字第1515號 110年度簡字第3321號  判決日期 110年10月20日 110年10月20日 110年10月26日 備  註   臺北地檢110年度執字第4997號 新北地檢110年度執字第6720號(臺北地檢110年度執助字第1536號) 新北地檢110年度執字第10122號(臺北地檢110年度執助字第1607號)     編號6至7業經新北地院以110年度簡字第3321號判決定應執行有期徒刑8月，如易科罰金，得以新臺幣1,000元折算1日。 

編　　　　　號  7 8 9 罪　　　　　名  竊盜 竊盜 竊盜 宣　告　刑  有期徒刑5月，如易科罰金，以新臺幣1,000元折算1日 有期徒刑3月，如易科罰金，以新臺幣1,000元折算1日 有期徒刑3月．如易科罰金新臺幣1,000元折算1日 犯　罪　日　期  110年3月4日 110年2月10日 110年3月2日 偵查(自訴)機關 年　度　案　號  新北地檢110年度偵字第12766號、第17966號 新北地檢110年度偵字第17184號 新北地檢110年度偵字第27133號 最　後 事實審 法院 新北地院 新北地院 新北地院   案號 110年度簡字第3321號 110年度簡字第3873號 110年度審易字第1721號  判決日期 110年9月14日 110年10月22日 110年11月29日 確　定 判　決 法院 新北地院 新北地院 新北地院  案號 110年度簡字第3321號 110年度簡字第3873號 110年度審易字第1721號  判決日期 110年10月26日 110年12月2日 111年1月5日 備  註   新北地檢110年度執字第10122號(臺北地檢110年度執助字第1607號) 新北地檢110年度執字第10638號(臺北地檢111年度執助字第8號) 新北地檢111年度執字第944號(臺北地檢111年度執助字第147號)   編號6至7業經新北地院以110年度簡字第3321號判決定應執行有期徒刑8月，如易科罰金，得以新臺幣1,000元折算1日。   

編　　　　　號  10 11 12 罪　　　　　名  竊盜 竊盜 竊盜 宣　告　刑  有期徒刑4月，如易科罰金，以新臺幣1,000元折算1日 有期徒刑4月，如易科罰金，以新臺幣1,000元折算1日 有期徒刑4月，如易科罰金，以新臺幣1,000元折算1日 犯　罪　日　期  110年2月26日 110年3月5日 110年3月6日 偵查(自訴)機關 年　度　案　號  新北地檢110年度偵字第3767號 士林地檢110年度偵緝字第975、976、977、978、981、982號  最　後 事實審 法院 新北地院 士林地院 士林地院  案號 110年度簡字第5008號 110年度審簡字第1037號 110年度審簡字第1037號  判決日期 111年2月7日 111年3月18日 111年3月18日 確　定 判　決 法院 新北地院 士林地院 士林地院  案號 110年度簡字第5008號 110年度審簡字第1037號 110年度審簡字第1037號  判決日期 111年3月11日 111年4月19日 111年4月19日 備  註   新北地檢111年度執字第2933號(臺北地檢111年度執助字第509號) 士林地檢111年度執字第2298號(臺北地檢111年度執助字第991號)     編號11至16業經本院以110年度審簡字第1037號判決定應執行有期徒刑1年6月，如易科罰金，得以新臺幣1,000元折算1日。  

編　　　　　號  13 14 15 罪　　　　　名  竊盜 竊盜 竊盜 宣　告　刑  有期徒刑4月，如易科罰金，以新臺幣1,000元折算1日 有期徒刑4月，如易科罰金，以新臺幣1,000元折算1日 有期徒刑4月，如易科罰金，以新臺幣1,000元折算1日 犯　罪　日　期  110年3月6日 110年3月6日 110年3月6日 偵查(自訴)機關 年　度　案　號  士林地檢110年度偵緝字第975、976、977、978、981、982號   最　後 事實審 法院 士林地院 士林地院 士林地院  案號 110年度審簡字第1037號 110年度審簡字第1037號 110年度審簡字第1037號  判決日期 111年3月18日 111年3月18日 111年3月18日 確　定 判　決 法院 士林地院 士林地院 士林地院  案號 110年度審簡字第1037號 110年度審簡字第1037號 110年度審簡字第1037號  判決日期 111年4月19日 111年4月19日 111年4月19日 備  註   士林地檢111年度執字第2298號(臺北地檢111年度執助字第991號)     編號11至16業經本院以110年度審簡字第1037號判決定應執行有期徒刑1年6月，如易科罰金，得以新臺幣1,000元折算1日。   

編　　　　　號  16 罪　　　　　名  竊盜 宣　告　刑  有期徒刑4月，如易科罰金，以新臺幣1,000元折算1日 犯　罪　日　期  110年3月6日 偵查(自訴)機關 年　度　案　號  士林地檢110年度偵緝字第975、976、977、978、981、982號 最　後 事實審 法院 士林地院  案號 110年度審簡字第1037號  判決日期 111年3月18日 確　定 判　決 法院 士林地院  案號 110年度審簡字第1037號  判決日期 111年4月19日 備  註   士林地檢111年度執字第2298號(臺北地檢111年度執助字第991號)   編號11至16業經本院以110年度審簡字第1037號判決定應執行有期徒刑1年6月，如易科罰金，得以新臺幣1,000元折算1日。 
得抗告。